【裁判字號】    97,易,272
【裁判日期】    970424
【裁判案由】    賭博
【裁判全文】
臺灣苗栗地方法院刑事判決               97年度易字第272號
公  訴  人  臺灣苗栗地方法院檢察署檢察官
被      告  甲○○○
上列被告因賭博案件，經檢察官提起公訴（97年度偵字第1283號
），本院以簡式審判程序審理，判決如下：
    主      文
甲○○○意圖營利，聚眾賭博，累犯，處有期徒刑陸月，如易科
罰金，以新臺幣貳仟元折算壹日。扣案之簽單貳張、帳單壹張、
簽注資訊單參張、六合彩手冊壹本，均沒收。
    事      實
一、甲○○○曾犯賭博罪，經本院判處有期徒刑6 月確定，甫於
    民國95年6 月29日易科罰金執行完畢。詎其猶不知悔改，竟
    仍基於在公眾得出入之場所賭博財物、意圖營利供給賭博場
    所及意圖營利聚眾賭博之犯意，自97年3 月4 日起，於每週
    2 、週5 ，利用位於苗栗縣竹南鎮○○里○○鄰○○路34號住
    處，充作公眾得出入之場所，聚集不特定之多數人在該處簽
    賭下注，其賭博方式係賭客分別需繳賭資每注新臺幣（下同
    ）80元，並以核對當期大樂透號碼之方式決定勝負，2 個號
    碼相符可得5600元、3 個號碼相符可得56000 元之彩金，未
    簽中則賭資歸甲○○○所有。嗣於97年3 月10日下午5 時許
    ，為警持搜索票在上址查獲，並扣得簽單2 張、帳單1 張、
    簽注資訊單3 張及六合彩手冊1本等物。
二、案經苗栗縣警察局竹南分局報告臺灣苗栗地方法院檢察署檢
    察官偵查起訴。
    理      由
一、上揭犯罪事實，業據被告甲○○○於警詢、檢察官偵訊及本
    院審理時自白不諱，復有扣案簽單2 張、帳單1 張、簽注資
    訊單3 張及六合彩手冊1 本等物扣案可資佐證，足徵被告等
    之自白與事實相符，應堪採信。綜合上述證據資料觀察，本
    件事證明確，被告意圖營利提供賭博場所、聚眾賭博及與不
    特定人在公眾得出入場所賭博等犯行，堪以認定。
二、論罪科刑：
  (一)核被告所為，係犯刑法第266 條第1 項前段之在公眾得出入
    場所賭博罪、同法第268 條之意圖營利供給賭博場所罪及意
    圖營利聚眾賭博罪。
  (二)又按刑事法若干犯罪行為態樣，本質上原具有反覆、延續實
    行之特徵，立法時既予特別歸類，定為犯罪構成要件之行為
    要素，則行為人基於概括之犯意，在密切接近之一定時、地
    持續實行之複次行為，倘依社會通念，於客觀上認為符合一
    個反覆、延續性之行為觀念者，於刑法評價上，即應僅成立
    一罪，學理上所稱「集合犯」之職業性、營業性或收集性等
    具有重複特質之犯罪均屬之，例如經營、從事業務、收集、
    販賣、製造、散布等行為概念者是（最高法院95年度臺上字
    第1079號判決要旨參照）。是被告於97年3 月4 日起，在其
    等公眾得出入之住處與不特定人賭博財物，意圖營利，供給
    賭博場所及聚眾賭博等行為，分別係基於同一之經營為業務
    之犯意，而反覆所為者，無非執行業務所當然，於行為概念
    上，應認屬包括一罪、實質一罪。另被告多次與不特定人賭
    博之行為，時間緊接，罪名相同，數行為於密切接近之時地
    實施，侵害同一社會法益，各行為之獨立性極為薄弱，依一
    般社會健全觀念，在時間差距上，難以強行分開，在刑法評
    價上，以視為數個舉動之接續施行，合為包括之一行為予以
    評價，較為合理，屬接續犯，而亦為包括之一罪（最高法院
    86年臺上字第3295號判例參照）。
  (三)被告以一行為同時觸犯前開3 罪名，應依同法第55條規定，
    論以想像競合犯，並從一情節較重之意圖營利，聚眾賭博罪
    處斷而論以一罪。
  (四)又被告曾犯賭博罪，經本院判處有期徒刑6 月確定，甫於95
    年6 月29日易科罰金執行完畢，此有臺灣高等法院被告全國
    前案紀錄表1 份附卷可佐，其於上述案件執行完畢後，5 年
    內故意再犯本件最重本刑為有期徒刑以上之罪，為累犯，應
    依刑法第47條第1 項之規定加重其刑。爰審酌被告前因賭博
    罪被本院判刑確定執行完畢後，仍不知悔改，復於上述時地
    為前揭聚眾賭博等犯行，實不足取。但其犯後尚知坦承犯行
    ，已見悔意等一切情狀，復斟酌公訴檢察官之具體求刑，並
    考量短期自由刑之流弊，量處如主文所示之刑，並諭知易科
    罰金之折算標準。
  (五)扣案簽單2 張、帳單1 張、簽注資訊單3 張及六合彩手冊1
    本，均係被告所有，且供被告犯上述賭博罪所用之物，均應
    依刑法第38條第1項第2款規定宣告沒收。
據上論斷，應依刑事訴訟法第273 條之1 第1 項、第299 條第1
項前段，刑法第266 條第1 項前段、第268 條前段、後段、第55
條、第47條第1 項、第41條第1 項前段、第38條第1 項第2 款，
刑法施行法第1 條之1 ，判決如主文。
本案經檢察官李基彰到庭執行職務。
中    華    民    國    97    年    4     月    24    日
                  刑事第三庭    法  官  呂曾達
以上正本證明與原本無異。
如不服本判決，應於判決送達後10日內向本院提出上訴狀（應抄
附繕本），其未敘述上訴理由者，應於上訴期間屆滿後20日內補
提理由書狀於本院，上訴於臺灣高等法院臺中分院。告訴人或被
害人如對於本判決不服者，應具備理由請求檢察官上訴，其上訴
期間之計算係以檢察官收受判決正本之日期為準。
                                書記官  許千士
中    華    民    國    97    年    4     月    25    日
附錄本案論罪科刑法條全文：
中華民國刑法第266條、第268條。
中華民國刑法第266條
（普通賭博罪與沒收物）
在公共場所或公眾得出入之場所賭博財物者，處 1 千元以下罰金
。但以供人暫時娛樂之物為賭者，不在此限。
當場賭博之器具與在賭檯或兌換籌碼處之財物，不問屬於犯人與
否，沒收之。
中華民國刑法第268條
（圖利供給賭場或聚眾賭博罪）
意圖營利，供給賭博場所或聚眾賭博者，處 3 年以下有期徒刑，
得併科3 千元以下罰金。


司法院資訊處製作；財團法人民間司法改革基金會備份。
